【裁判字號】    98,審訴,625
【裁判日期】    980403
【裁判案由】    清償借款
【裁判全文】
臺灣臺北地方法院民事判決             98年度審訴字第625號
原      告  國泰世華商業銀行股份有限公司
法定代理人  甲○○
訴訟代理人  丙○○
被      告  乙○
                      樓
上列當事人間請求清償借款事件，本院於民國98年3月20日言詞
辯論終結，判決如下：
    主  文
被告應給付原告新臺幣伍拾貳萬陸仟貳佰捌拾壹元，及如附表所
示之利息。
訴訟費用新臺幣伍仟柒佰參拾元由被告負擔。
本判決於原告以新臺幣貳拾萬元供擔保後，得假執行。
    事實及理由
一、按因合併而消滅之公司，其權利義務，應由合併後存續或另
    立之公司承受。公司法第319條準用同法第75條規定，定有
    明文。查世華聯合商業銀行股份有限公司於民國92年6月26
    日與國泰商業銀行股份有限公司合併，以世華聯合商業銀行
    股份有限公司為存續公司，並更名為國泰世華商業銀行股份
    有限公司，此有公司變更登記表、財政部92年6月26日台財
    融(二)字第0920028794號函在卷足憑（見本院卷第5、6頁），
    是原世華聯合商業銀行股份有限公司之權利義務關係，由合
    併後存續並更名之國泰世華商業銀行股份有限公司即原告概
    括承受，合先敘明。
二、原告主張：被告於92年7月1日、93年8月3日向伊請領信用卡
    （卡號分別為0000-0000-0000-0000、0000-0000-0000-0000
    ），依約被告即得於特約商店記帳消費，惟應於當期繳款截
    止日前向伊全部清償，或以循環信用方式繳付最低應繳金額
    ，逾期清償者，另應按年息19.7%計付利息，如連續2期以上
    未繳款，並喪失期限利益。詎被告未依約繳款，計欠526,28
    1元（本金488,420元），迭經催討無效，為此依信用卡使用
    契約起訴，並聲明如主文第1項所示。
三、原告主張之事實，業據其提出信用卡申請書、約定條款、信
    用卡消費帳款債權明細報表、信用卡對帳單為證，且為被告
    所不爭執，堪信為真正。
四、被告雖請求分期清償，惟本件為金錢給付之訴，不具長期間
    無法履行之性質，且被告未就如何不能履行之抗辯，提出具
    體事證供本院調查審酌，原告復表示不同意分期清償，故難
    為分期給付之判決。
五、從而，原告起訴請求被告給付526,281元，及如附表所示之
    利息，為有理由，應予准許。原告復陳明願供擔保請准宣告
    假執行，核無不合，茲酌定相當擔保金額准許之。
六、訴訟費用負擔之依據：民事訴訟法第78條。
中    華    民    國    98    年    4     月    3     日
                  民事第六庭    法  官  許純芳
以上正本係照原本作成
如對本判決上訴，須於判決送達後20日內向本院提出上訴狀
中    華    民    國    98    年    4     月    3     日
                                書記官   陳怡君
 附表：
┌──────┬────────────┐
│計 息 本 金 │利息                    │
│（新臺幣）  ├──────┬─────┤
│            │計息期間    │利率(年息)│
├──────┼──────┼─────┤
│488,420元   │自95.5.24起 │19.7%     │
│            │至清償日止  │          │
└──────┴──────┴─────┘


司法院資訊處製作；財團法人民間司法改革基金會備份。
